臺灣臺中地方法院刑事判決　　　　　　　96年度易字第4407號
公　訴　人　臺灣臺中地方法院檢察署檢察官
被　　　告　甲○○
　　　　　　　　　　（
　　　　　　丁○○
　　　　　　　　　　（
上列被告等因竊盜案件，經檢察官提起公訴（96年度偵字第
19397號），本院判決如下：
    主    文
甲○○竊盜，累犯，處有期徒刑陸月；又共同竊盜，累犯，處有
期徒刑捌月。應執行有期徒刑壹年。
丁○○共同竊盜，累犯，處有期徒刑捌月。
    犯罪事實
一、甲○○前曾於民國九十年間，因竊盜、施用第一級毒品、第
    二級毒品案件，經法院分別判處有期徒刑二年、一年四月、
    六月確定，定應執行刑為有期徒刑三年五月確定，於九十四
    年八月二十六日縮短刑期假釋出獄，並交付保護管束，保護
    管束期間於九十四年十二月八日期滿未經撤銷視為執行完畢
    。丁○○前曾於八十八年間因施用毒品案件，經法院判處有
    期徒刑一年三月確定，與其於八十八年間另犯之竊盜案件判
    處有期徒刑三月確定部分，定應執行刑為有期徒刑一年四月
    確定，又與其於九十年間犯施用毒品、搶奪案件，經法院判
    處有期徒刑一年、十月確定，定應執行刑為有期徒刑一年八
    月確定，合併執行後，於九十二年一月二十八日假釋出獄，
    交付保護管束；惟其又於九十三年間復犯施用毒品罪，經法
    院判處有期徒刑一年五月確定，上開假釋案復遭撤銷，餘殘
    刑有期徒刑六月又二十一日，接續執行後，於九十五年六月
    十六日執行完畢，翌日出獄。
二、詎二人仍不知悔改：
  (一)甲○○基於為自己不法所有之意圖，於九十六年八月十日凌
    晨二、三時許（起訴書誤認係當日十時許），在臺中縣豐原
    市○○○路○段二六五號前，趁無人注意之際，獨自以其所
    有自備鑰匙一支（未扣案）竊取丙○○所有停放該處之車牌
    號碼ＮＶＣ─八三二號重型機車一部（一九九九年份，一二
    四ＣＣ，價值約新臺幣【下同】二萬元左右）。得手後，以
    為代步之交通工具。
  (二)甲○○及丁○○復共同基於為自己不法所有意圖之犯意聯絡
    ，於九十六年八月十日二十時許，在臺中縣東勢鎮○○○街
    附近，趁無人注意之際，由丁○○把風，而甲○○則以自備
    鑰匙一支（未扣案）竊取己○○所有車牌號碼ＰＤ─六四八
    六號自小客貨車一部（一九九０年份，一０六一ＣＣ，價值
    約一萬元左右）。得手後，甲○○遂駕駛該竊得之自小客貨
    車搭載丁○○離開現場，供其等代步使用。嗣經警於同日（
    即八月十日）二十一時五十分許，在苗栗縣三義鄉新義里大
    橋附近執行擴大臨檢時，發現甲○○所駕駛之贓車後，欲加
    以攔查。未料，甲○○並未停車受檢，反而加速逃逸。其後
    甲○○駕車逃逸至苗栗縣三義鄉○○村○○路五十二號前時
    ，為逃避警方自後之追捕，且對於路況不熟之緣故，所駕駛
    之前揭贓車竟失控撞到路旁之鐵路平交道護欄後，復撞擊停
    放在路旁為戊○○所有車牌號碼Ｑ八─二三八二號自用小客
    車後，車輛才停止。而甲○○及丁○○二人則為隨後趕到之
    員警查獲。
二、案經苗栗縣警察局苗栗分局報請臺灣臺中地方法院檢察署檢
    察官偵查起訴。
    理    由
一、按「被告以外之人於審判外之陳述，雖不符前四條之規定，
    而經當事人於審判程序同意作為證據，法院審酌該言詞陳述
    或書面陳述作成時之情況，認為適當者，亦得為證據。」、
    「當事人、代理人或辯護人於法院調查證據時，知有第一百
    五十九條第一項不得為證據之情形，而未於言詞辯論終結前
    聲明異議者，視為有前項之同意。」刑事訴訟法第一百五十
    九條之五定有明文。查被害人丙○○、己○○、證人戊○○
    、乙○○等人於警詢時所為陳述內容，被告、檢察官於本院
    言詞辯論終結前均未聲明異議，依上開規定，自有證據能力
    ，合先敘明。
二、訊據被告甲○○、丁○○對於上開犯罪事實均坦承不諱，核
    與被害人丙○○、己○○、證人戊○○、乙○○於警詢陳述
    情節相符，復有贓物認領保管單二紙、失車紀錄一紙、受（
    處）案件明細表一紙、苗栗縣警察局車輛協尋電腦輸入單二
    紙、道路交通事故現場圖一份、現場照片十二幀等件在卷可
    徵，足見其等自白與事實相符，而堪予採信。本件事證業臻
    明確，被告犯行至堪認定。
三、核被告甲○○上開二、(一)(二)及被告丁○○上開二、(二)所為，
    均係犯刑法第三百二十條第一項之竊盜罪。被告二人就上開
    二、(二)所為，彼此間有犯意聯絡與行為分擔，為共同正犯。
    又被告甲○○前開二次竊盜犯行，犯意個別，行為互異，應
    予分論併罰。又被告甲○○前曾於九十年間，因竊盜、施用
    第一級毒品、第二級毒品案件，經法院分別判處有期徒刑二
　　年、一年四月、六月確定，定應執行刑為有期徒刑三年五月
　  確定，於九十四年八月二十六日縮短刑期假釋出獄，並交付
    保護管束，保護管束期間於九十四年十二月八日期滿未經撤
    銷視為執行完畢；被告丁○○前曾於八十八年間因施用毒品
    案件，經法院判處有期徒刑一年三月確定，與其於八十八年
    間另犯之竊盜案件判處有期徒刑三月確定部分，定應執行刑
    為有期徒刑一年四月確定，又與其於九十年間犯施用毒品、
    搶奪案件，經法院判處有期徒刑一年、十月確定，定應執行
    刑為有期徒刑一年八月確定，合併執行後，於九十二年一月
    二十八日假釋出獄，交付保護管束；惟其又於九十三年間復
    犯施用毒品罪，經法院判處有期徒刑一年五月確定，上開假
    釋案復遭撤銷，餘殘刑有期徒刑六月又二十一日，接續執行
    後，於九十五年六月十六日執行完畢，翌日出獄等節，有臺
    灣高等法院被告前案紀錄表二份存卷可按，其等於前開有期
    徒刑執行完畢後，五年內故意再犯本案有期徒刑以上之罪，
    均為累犯，被告甲○○所犯上開二罪，被告丁○○所犯上開
    竊盜罪，均依刑法第四十七條第一項規定加重其刑。爰審酌
    被告甲○○前已有一次竊盜犯行（遭判處有期徒刑二年確定
    ），被告丁○○前則有二次竊盜犯行（遭判處拘役五十日及
    有期徒刑三月確定），一次搶奪（遭判處有期徒刑十月確定
    ）等財產上犯行，有前開紀錄表可徵，素行不佳，其等均年
    輕體盛，不思循正途謀取財物為生，為貪圖一時便利，竟竊
    取他人機車、自小客貨車代步，甚至為逃避警方追緝，被告
    甲○○不慎駕車撞毀另被害人戊○○所有車輛及乙○○所管
    理之臺灣鐵路公司舊山線八股路平交道護欄，造成危害不小
    ，惟犯後被告二人尚均直承犯行，於警局被告甲○○家人並
    業已賠償被害人己○○損失一萬元，業據被害人己○○於警
    詢時陳明在卷，至被害人丙○○所有機車則未受損等一切情
    狀，分別量處如主文所示之刑，並就被告甲○○部分定其應
    執行之刑。公訴人雖就被告甲○○部分具體求處有期徒刑八
    月一節，惟本院審以其於九十一年間即因竊盜案件，經法院
    判處有期徒刑二年確定，未能悔改，又於九十六年六月十六
    日為警查獲其於同年月十五日竊取機車案件，仍在本院九十
    六年度易字第四一九０號案件審理中，本案復犯竊盜二件，
    如僅判處上開刑度，顯難收警惕之效，仍認判處如主文所示
    刑度為適當。至被告甲○○行竊如上開二、(一)之機車所用之
    自備鑰匙於行竊後業已丟棄，行竊上開二、(二)自小客貨車用
    之自備鑰匙則於發生車禍後業已遺失，業經被告甲○○於本
    院訊問及審理時供明在卷，於本案復均未扣案，為免將來執
    行之困難，爰均不予以宣告沒收，附此敘明。
據上論斷，應依刑事訴訟法第二百九十九條第一項前段，刑法第
二十八條、第三百二十條第一項、第四十七條第一項、第五十一
條第五款，刑法施行法第一條之一，判決如主文。
中　　華　　民　　國　　96　　年　　9 　　月　　28　　日
                  刑事第十庭    法  官  賴妙雲
上正本證明與原本無異。
如不服本判決，應於收送達後10日內向本院提出上訴書狀（應敘
述具體理由並附繕本）。
上訴書狀如未敘述理由，應於上訴期間屆滿後20日內補提理由書
於本院。
                                書記官  童秉三
中　　華　　民　　國　　96　　年　　9 　　月　　28　　日
附錄論罪科刑法條
刑法第三百二十條第一項
第  320 條  （普通竊盜罪、竊佔罪）
            意圖為自己或第三人不法之所有，而竊取他人之動
            產者，為竊盜罪，處五年以下有期徒刑、拘役或五
            百元以下罰金。
            意圖為自己或第三人不法之利益，而竊佔他人之不
            動產者，依前項之規定處斷。
            前二項之未遂犯罰之。
